# 关键审计事项

提问人：cpab 时间：2018-01-08 23:15:28
证监会 2017 年 12 月 28 日〔 2017 〕 19 号《资本市场主体全面实施新审计报告相 关准则有关事项的公告》 公告的“对于IPO公司，其财务报表审计业务自 2018 年 1 月 1 日起实施新审计报告相关准则，适用关键审计事项准则的期间为 2017 年及其以后的会计期间， 2017 年以前的会计期间自愿适用。” 这句话的意思是IPO公司，在审计报告披露的关键审计事项，涵盖的期间为 2017 年、 2018 年的一期。即在审计报告中审计意见段为三年一期，在关键审计事项段为关键审计事项是我们根据职业判断，认为对 2017 年度、 20018 年 1 至X月财务报表审计最为重要的事项。理解的对吗，谢谢！

回答人：chenyiwei
可以这样理解。例如2015~2017三年的IPO审计报告，其中披露的关键审计事项仅需针对 2017 年度，以前两个年度的关键审计事项是否披露则由CPA自行确定，可以不披露。